Minutes et répertoires du notaire Pierre LORMEAU, 10 décembre 1771 - 26 mars 1789 (étude XXX)
Archives nationales
- Répertoire(s) de Pierre LORMEAU, 10 décembre 1771 - 26 mars 1789; MC/RE/XXX/8 - MC/RE/XXX/9
  - Répertoire. 1771, 10 décembre - 1780, 30 décembre, 10 décembre 1771 - 30 décembre 1780; MC/RE/XXX/8
    - Inventaire après décès de la dame Gabrielle Catherine de Viau, veuve de Monsieur le Comte de Martin, 12 octobre 1780
      inventaire après décès; Viau, Gabrielle-Catherine de; Martin (comte de)
    - Inventaire après décès de Quentin Toussaint Pietre, 23 octobre 1780
      inventaire après décès; Pietre, Quentin-Toussaint
    - Contrat de mariage entre Monsieur Thomas d'Argy et la demoiselle Jeanne Elizabeth Leroi Delavilleneuve, 31 octobre 1780
      contrat de mariage; Argy, Thomas d'; Leroi Delavilleneuve, Jeanne-Elizabeth
    - Inventaire après décès de la demoiselle Marie Ducloux, 4 novembre 1780
      inventaire après décès; Ducloux, Marie
    - Contrat de mariage entre Jean Baptiste Couard et Marie Antoinette Moiset, veuve de Pierre Lainé, 4 novembre 1780
      contrat de mariage; Couard, Jean-Baptiste; Moiset, Marie-Antoinette; Laine, Pierre
    - Inventaire après décès de Marie Margueritte Gillequin, femme de Jean Lacaille, 10 novembre 1780
      inventaire après décès; Gillequin, Marie-Margueritte; Lacaille, Jean
    - Contrat de mariage entre Jean Charles Fauvelle et Louise Jeanne Brouin, 12 novembre 1780
      contrat de mariage; Fauvelle, Jean-Charles; Brouin, Louise-Jeanne
    - Notoriété constatant les héritiers de Pierrette Marguerite Masse, 21 novembre 1780
      notoriété; Masse, Pierrette-Marguerite
    - Contrat de mariage entre Jean Etienne Chaudet et Louise Angélique Heviu, 22 novembre 1780
      contrat de mariage; Chaudet, Jean-Etienne; Heviu, Louise-Angélique
    - Inventaire après décès de Catherine Faure, épouse de Louis Senoble, 4 décembre 1780
      inventaire après décès; Faure, Catherine; Senoble, Louis
    - Notoriété constatant les héritiers de Jean Henry Despres, 4 décembre 1780
      notoriété; Despres, Jean-Henry
    - Inventaire après décès de Marie Fauteau, femme Antoine, 14 décembre 1780
      inventaire après décès; Fauteau, Marie; Antoine (sieur)
    - Acte mortuaire déposé de Monsieur Pietre, 19 décembre 1780
      acte d'état civil; dépôt de pièces; Pietre (monsieur)
    - Contrat de mariage entre Charles Gilbert Delachapelle et Marie Emilie Leschevin, 24 décembre 1780
      contrat de mariage; Delachapelle, Charles-Gilbert; Leschevin, Marie-Emilie
  - Répertoire. 1781, 4 janvier - 1789, 26 mars, 4 janvier 1781 - 26 mars 1789; MC/RE/XXX/9
    - Notoriété constatant le nombre d'héritiers de Madame la comtesse de Martin, 4 janvier 1781
      MC/RE/XXX/9
      notoriété; Martin (comtesse de)
    - Inventaire après décès de Nicolas Boucher, 17 janvier 1781
      Inventaires après décès de 1781 (1797 actes), par Thierry Boudignon, v. 1995 (base de données migrée: voir contexte dans le Plan d’orientation général - Notaires de Paris, guides thématiques du Minutier).
      inventaire après décès; Boucher, Nicolas
    - Inventaire après décès du sieur Nicolas Boucher, 17 janvier 1781
    - Notoriété constatant l'absence du sieur Hautcoeur, 17 janvier 1781
      notoriété; Hautcoeur (sieur)
    - Dépôt du testament de du sieur Claude Philipart, 17 janvier 1781
      testament; dépôt de pièces; Philipart, Claude
    - Délibération des intéressés à l'entreprise de la distribution de l'eau de la Seine à Paris..-.-, 18 janvier 1781
      Actes signalés par Thierry Boudignon, 2003-2012 (base de données migrée: voir contexte dans le Plan d’orientation général - Notaires de Paris, guides thématiques du Minutier).
      délibération
    - Contrat de mariage entre Antoine Pierre et Marie Victoire Blandin, 21 janvier 1781
      contrat de mariage; Pierre, Antoine; Blandin, Marie-Victoire
    - Inventaire après décès de Claude Philipart, 24 janvier 1781
      inventaire après décès; Philipart, Claude
    - Notoriété constatant le nombre d'héritiers de Marie Françoise Morin, veuve du sieur Masson, 24 janvier 1781
      notoriété; Morin, Marie-Françoise; Masson (veuve)
    - Inventaire après décès de Claude Philipart, 24 janvier 1781
    - Testament de Monsieur François Louis Rocheux, 31 janvier 1781
      testament; Rocheux, François-Louis
    - Contrat de mariage entre Joseph Jacquemain et Marie Thérèze Louvion, 3 février 1781
      contrat de mariage; Jacquemain, Joseph; Louvion, Marie-Thérèze
    - Notoriété en rectification des noms de Madame Denmier, 8 février 1781
      notoriété; Denmier (madame)
    - Notoriété en rectification des qualités des héritiers de Louis La Forcade et sur l'hérédité de sa veuve, 20 février 1781
      notoriété; La Forcade, Louis; La Forcade (veuve)
    - Renonciation à la succession du sieur Nicolas Boucher par ses frères et neveux, 1er mars 1781
      notoriété; renonciation; Boucher, Nicolas
    - Notoriété concernant le sieur Etienne Louis Delion, 12 mars 1781
      notoriété; Delion, Etienne-Louis
    - Inventaire après décès de François Louis Rocheux, 3 avril 1781
      inventaire après décès; Rocheux, François-Louis
    - Inventaire après décès de Antoine François Degrebet, 3 avril 1781
      inventaire après décès; Degrebet, Antoine-François
    - Inventaire après décès de François Louis Rocheux, 3 avril 1781
    - Inventaire après décès de Antoine François Degrebet, 3 avril 1781
    - Inventaire après décès de Marie Jeanne Laine, veuve Lesueur, 19 avril 1781
      inventaire après décès; Laine, Marie-Jeanne; Lesueur (veuve)
    - Inventaire après décès de Marie Jeanne Lainé, veuve Lesueur, 19 avril 1781
    - Délivrance de legs le curateur à la succession vacante de Monsieur Rocheux, 28 avril 1781
      délivrance de legs; Rocheux (monsieur)
    - Contrat de mariage entre Louis Pierre Baudouin et Mademoiselle Geneviève Clément, 30 avril 1781
      contrat de mariage; Baudouin, Louis-Pierre; Clement, Geneviève
    - Notoriété constatant les héritiers du sieur Noyelle, 1er mai 1781
      notoriété; Noyelle (sieur)
    - 'Délivrance de legs; Compte d'exécution testamentaire concernant Mademoiselle Poillot de Marolles ', 5 mai 1781
      délivrance de legs; compte d'exécution testamentaire; Poillot de Marolles (mademoiselle)
    - Contrat de mariage entre le sieur Antoine Schmit et Marie Elizabeth Guillaume, 26 mai 1781
      contrat de mariage; Schmit, Antoine; Guillaume, Marie-Elizabeth
    - Contrat de mariage entre Monsieur Trezin de Caugey et Mademoiselle Dubuq de Rivery, 29 mai 1781
      contrat de mariage; Trezin de Caugey (monsieur); Dubuq de Rivery (mademoiselle)
    - Notoriété concernant Monsieur et Mademoiselle Delabarre, 30 mai 1781
      notoriété; Delabarre (monsieur); Delabarre (mademoiselle)
    - Procuration des intéressés de la compagnie de la Guyanne française., 2 juin 1781
      procuration; Guyane (département)
    - Testament de Nicolas Jachin Bidon, 12 juin 1781
      testament; Bidon, Nicolas-Jachin
    - Testament de Edmée Françoise Guérin, épouse de Nicolas Jachin Bidon, 12 juin 1781
      testament; Guerin, Edmée-Françoise; Bidon, Nicolas-Joachim
    - Inventaire après décès de Jean Jacques Binet, 20 juin 1781
      inventaire après décès; Binet, Jean-Jacques
    - Inventaire après décès de Marie Madeleine Meunier, femme Lecuit, 20 juin 1781
      inventaire après décès; Meunier, Marie-Madeleine; Lecuit (sieur)
    - Inventaire après décès de Jacques Jean Binet, 20 juin 1781
      inventaire après décès; Binet, Jacques-Jean
    - Notoriété après le décès de Anne Mitte, épouse de Michel Mainede dit Menesse, 20 juin 1781
      notoriété; Mitte, Anne; Mainede dit Menesse, Michel
    - Inventaire après décès de Marie Madeleine Meunier, épouse Antoine) Lecuit(François, 30 juin 1781
      inventaire après décès; Meunier, Marie-Madeleine; Lecuit, François-Antoine
    - Contrat de mariage entre Claude Charles Noël Bachmann et Margueritte Jalabert, 4 juillet 1781
      contrat de mariage; Bachmann, Claude-Charles-Noël; Jalabert, Margueritte
    - Notoriété constatant le nombre d'héritiers de Nicolas André Chevalier, 5 juillet 1781
      notoriété; Chevalier, Nicolas-André
    - Traité de charge de marchand de vins entre M. Rochaux et M. d'Arlot., 5 juillet 1781
      traité; Arlot (M. d'); Rochaux (M.); commerçant
    - Notoriété sur le défaut d'enfants du Mariage des sieur et dame Chomereau de Lauzun, 17 juillet 1781
      notoriété; Chomereau de Lauzun (sieur); Chomereau de Lauzun (dame)
    - Testament de Anne Genisson, veuve Silvestre, 19 juillet 1781
      testament; Genisson, Anne; Silvestre (veuve)
    - Contrat de mariage entre François Antoine Louis et Marie Margueritte Girard, 21 juillet 1781
      contrat de mariage; Louis, François-Antoine; Girard, Marie-Margueritte
    - Notoriété constatant le nombre d'héritiers de Geneviève Aubert, veuve Leurain et de Claude Jeanne Leurain, 24 juillet 1781
      notoriété; Aubert, Geneviève; Leurain (veuve); Leurain, Claude-Jeanne
    - Dépôt des testament et codicille de demoiselle Renée Maugeaut de La Grandcour de Rosnay', 26 juillet 1781
      testament; dépôt de pièces; Maugeaut de La Grandcour de Rosnay, Renée
    - Inventaire après décès de de Lagrandcour de Rosnay Renée Maugeant, 1er août 1781
      inventaire après décès; Maugeant de Lagrandcour de Rosnay, Renée
    - Inventaire après décès de la demoiselle Renée Maugeaut de la Grandcour de Rosnay, 1er août 1781
      inventaire après décès; Maugeaut de La Grandcour de Rosnay, Renée
    - Contrat de mariage entre Jean François Beauvalet et Marie Geneviève Blanchet, 3 août 1781
      contrat de mariage; Beauvalet, Jean-François; Blanchet, Marie-Geneviève
    - Dépôt du testament de de la demoiselle Guillain, 8 août 1781
      testament; dépôt de pièces; Guillain (demoiselle)
    - Notoriété en rectification des noms de César François Xavier Castery, 19 août 1781
      notoriété; Castery, César-François-Xavier
    - Révocation de testament par Héleine Debouq, femme Desgrais, 20 août 1781
      testament; renonciation; Debouq, Héleine; Desgrais (sieur)
    - Inventaire après décès de Marie Madeleine Blouet, épouse Henri) Buchner(Jean, 24 août 1781
      inventaire après décès; Blouet, Marie-Madeleine; Buchner, Jean Henri
    - Inventaire après décès de Marie Madelaine Blouet, femme Bruchuer, 24 août 1781
      inventaire après décès; Blouet, Marie-Madelaine; Bruchuer (sieur)
    - Inventaire après décès de Nicolas Joachim Bidou, 27 août 1781
      inventaire après décès; Bidou, Nicolas-Joachim
    - Contrat de mariage entre Jean Raymond Bernadat et Julienne Catherine Petit, 27 août 1781
      contrat de mariage; Bernadat, Jean-Raymond; Petit, Julienne-Catherine
    - Contrat de mariage entre Jean Henry Buchuer et Anne Christine Sterdel Muller, 27 août 1781
      contrat de mariage; Buchuer, Jean-Henry; Sterdel-Muller, Anne-Christine
    - Inventaire après décès de Nicolas Jachim Bidon, 27 août 1781
      inventaire après décès; Bidon, Nicolas-Jachim
    - Notoriété en rectification des noms de Monsieur de Frezals, 4 septembre 1781
      notoriété; Frezals (monsieur de)
    - Contrat de mariage entre Jacques Henry Deslandes et Marie Geneviève Dulac, 9 septembre 1781
      contrat de mariage; Deslandes, Jacques-Henry; Dulac, Marie-Geneviève
    - Notoriété en rectification des noms du sieur Bidon, 15 septembre 1781
      notoriété; Bidon (sieur)
    - Inventaire après décès de Marie Madeleine Capron, veuve Maillard, 18 septembre 1781
      inventaire après décès; Capron, Marie-Madeleine; Maillard (veuve)
    - Inventaire après décès de la dame Marie Madelaine Capron, veuve Maillard, 18 septembre 1781
      inventaire après décès; Capron, Marie-Madelaine; Maillard (veuve)
    - Dépôt d'un certificat de vie du sieur Carolet, 22 septembre 1781
      notoriété; dépôt de pièces; Carolet (sieur)
    - Inventaire après décès de de Bomare Hilaire Robert Jacques Christophe Valmont, médecin, 24 septembre 1781
      inventaire après décès; Valmont de Bomare, Hilaire-Robert-Jacques-Christophe; médecin
    - Inventaire après décès de Maître Hilaire Robert Valmon de Bonnare, 24 septembre 1781
      inventaire après décès; Valmon de Bonnare, Hilaire-Robert
    - Dépôt du mortuaire du sieur Beauhautecoeur, 26 septembre 1781
      acte d'état civil; dépôt de pièces; Beauhautecoeur (sieur)
    - Dépôt du testament de de Claude Bacot, 27 septembre 1781
      testament; dépôt de pièces; Bacot, Claude
    - Inventaire après décès de Claude Bacot, 4 octobre 1781
      inventaire après décès; Bacot, Claude
    - Inventaire après décès de Claude Bacot, 4 octobre 1781
    - Contrat de mariage entre Jean Baptiste Soyez et Marie Henriette Philipart, veuve Beauhautecoeur, 4 octobre 1781
      contrat de mariage; Soyez, Jean-Baptiste; Philipart, Marie-Henriette; Beauhautecoeur (sieur)
    - Inventaire après décès de François Maurice Richel, 6 octobre 1781
      inventaire après décès; Richel, François-Maurice
    - Délivrance de legs de Claude Bacot, 6 octobre 1781
      délivrance de legs; Bacot, Claude
    - Abstention à la succession de Claude Bacot par Marie Anne Bacot, 6 octobre 1781
      renonciation; Bacot, Claude; Bacot, Marie-Anne
    - Inventaire après décès de François Maurice Richet, 6 octobre 1781
      inventaire après décès; Richet, François-Maurice
    - Testament de Charles Bigoy, 8 octobre 1781
      testament; Bigoy, Charles
    - Notoriété constatant qu'il n'est point issu d'enfant du mariage de Regnault Leroi et de Anne Florence Dartois, sa femme, 15 octobre 1781
      notoriété; Leroi, Régnault; Dartois, Anne-Florence
    - Contrat de mariage entre Alexandre Velu et Marie Jeanne Geneviève Leclercq, 22 octobre 1781
      contrat de mariage; Velu, Alexandre; Leclercq, Marie-Jeanne-Geneviève
    - Inventaire après décès de Claude Bigoy, 6 novembre 1781
      inventaire après décès; Bigoy, Claude
    - Dépôt de prospectus de la distribution des eaux de Paris par les machines à feu., 6 novembre 1781
      dépôt de pièces
    - Inventaire après décès du sieur Charles Bigoy, 6 novembre 1781
      inventaire après décès; Bigoy, Charles
    - Contrat de mariage entre Pierre Nozieres et Jeanne Hennequin, 22 novembre 1781
      contrat de mariage; Nozieres, Pierre; Hennequin, Jeanne
    - Contrat de mariage entre Etienne Godechal et Anne Victoire Girard, 25 novembre 1781
      contrat de mariage; Godechal, Etienne; Girard, Anne-Victoire
    - Contrat de mariage entre Nicolas Dominique Villieus et Louise Victoire Saulnier, 26 novembre 1781
      contrat de mariage; Villieus, Nicolas-Dominique; Saulnier, Louise-Victoire
    - Dépôt du mortuaire de Claude Bacot, 30 novembre 1781
      acte d'état civil; dépôt de pièces; Bacot, Claude
    - Notoriété constatant le nombre d'héritiers de la veuve Palbois, 3 décembre 1781
      notoriété; Palbois (veuve)
    - Inventaire après décès de Marie Madeleine Caudot, épouse Jean Baptiste Decave, 5 décembre 1781
      inventaire après décès; Caudot, Marie-Madeleine; Decave, Jean-Baptiste
    - Inventaire après décès de Marie Madelaine Caudot, femme de Jean Baptiste Decave, 5 décembre 1781
      inventaire après décès; Caudot, Marie-Madelaine; Decave, Jean-Baptiste
    - Inventaire après décès de Edmée Françoise Guerin, veuve du sieur Bidon, 7 décembre 1781
      inventaire après décès; Guerin, Edmée-Françoise; Bidon (sieur)
    - Traité d'office de notaire par M. Boulard., 13 décembre 1781
      traité d'office; Boulard (M.); notaire
    - Notoriété en rectification des noms de Monsieur Lebel, 28 décembre 1781
      notoriété; Lebel (monsieur)
    - Consentement et délivrance de legs par les héritiers de la dame veuve Maillard, 28 janvier 1782
      délivrance de legs; Maillard (veuve)
    - Contrat de mariage entre Jacques Charbonneaux et Anne Mangin, 30 janvier 1782
      contrat de mariage; Charbonneaux, Jacques; Mangin, Anne
    - Contrat de mariage entre Antoine César Coision et Marguerite Hubault, 1er février 1782
      contrat de mariage; Coision, Antoine-César; Hubault, Marguerite
    - Contrat de mariage entre Guillaume Mignard et Françoise Cousins, 6 février 1782
      contrat de mariage; Mignard, Guillaume; Cousins, Françoise
    - Contrat de mariage entre Jean Pillon et Marie Josèphe Dekin, 11 février 1782
      contrat de mariage; Pillon, Jean; Dekin, Marie-Josèphe
    - Inventaire après décès de la veuve Cavirot, 15 février 1782
      inventaire après décès; Cavirot (veuve)
    - Dépôt du baptistaire des sieurs Jacques Aignan, Louis et Charles Hanappier, 23 février 1782
      acte d'état civil; dépôt de pièces; Aignan, Jacques; Hanappier, Louis; Hanappier, Charles
    - Testament de Pierre Bernede, 27 février 1782
      testament; Bernede, Pierre
    - Inventaire après décès de Mademoiselle de Baudelot, 11 mars 1782
      inventaire après décès; Baudelot (mademoiselle de)
    - Notoriété constatant les héritiers de Barbe Chevalier, veuve Devillerval, 12 mars 1782
      notoriété; Chevalier, Barbe; Devillerval (sieur); Chevalier (héritiers)
    - Notoriété constatant l'absence de Pierre François Caron, 13 mars 1782
      notoriété; Caron, Pierre-François
    - Notoriété constatant l'absence de Nicolas François Bidon, 14 mars 1782
      notoriété; Bidon, Nicolas-François
    - Notoriété en rectification des noms de la demoiselle de Joucaire, 15 mars 1782
      notoriété; Joucaire (demoiselle de)
    - Contrat de mariage entre le sieur Verpy et la demoiselle Vauvilliers, 17 mars 1782
      contrat de mariage; Verpy (sieur); Vauvilliers (demoiselle)
    - Inventaire après décès de Charles Bigarré, 18 mars 1782
      inventaire après décès; Bigarre, Charles
    - Contrat de mariage entre Esprit Truchy et Marie Elizabeth Adélaïde Clément, 2 avril 1782
      contrat de mariage; Truchy, Esprit; Clement, Marie-Elizabeth-Adélaïde
    - Notoriété en rectification des noms du sieur Ledru, 2 avril 1782
      notoriété; Ledru (sieur)
    - Notoriété constatant le nombre d'héritiers de Elizabeth Marie Anne Colombe, veuve Bolleret, 5 avril 1782
      notoriété; Colombe, Elizabeth-Marie-Anne; Bolleret (sieur)
    - Dépôt du mortuaire de Monsieur le marquis d'Autan, 6 avril 1782
      acte d'état civil; dépôt de pièces; Autan (marquis d')
    - Contrat de mariage entre le sieur Baillemont et la demoiselle Hassey, 6 avril 1782
      contrat de mariage; Baillemont (sieur); Hassey (demoiselle)
    - Notoriété en rectification des noms de Monsieur Poryol, 6 avril 1782
      notoriété; Poryol (monsieur)
    - Contrat de mariage entre François Moreau et Marie Fortel, 10 avril 1782
      contrat de mariage; Moreau, François; Fortel, Marie
    - Notoriété en rectification des noms des sieur et dame Aubert, 25 avril 1782
      notoriété; Aubert (sieur); Aubert (dame)
    - Contrat de mariage entre Jean Jacques Foucher et Marie Madelaine Isoré, 25 avril 1782
      contrat de mariage; Foucher, Jean-Jacques; Isore, Marie-Madelaine
    - Notoriété concernant la succession de la demoiselle de Guyon, 1er mai 1782
      notoriété; Guyon (demoiselle)
    - Notoriété constatant le nombre d'héritiers de Jacques Coinon, 2 mai 1782
      notoriété; Coinon, Jacques
    - Inventaire après décès du sieur Denis Aubert, 3 mai 1782
      inventaire après décès; Aubert, Denis
    - Inventaire après décès de Marie Jeanne Dusautoy, veuve de Pierre Gaudot, 15 mai 1782
      inventaire après décès; Dusautoy, Marie-Jeanne; Gaudot, Pierre
    - Notoriété constatant le nombre d'héritiers de Jacques Caron, 16 mai 1782
      notoriété; Caron, Jacques
    - Renonciation par les sieur et demoiselle Jorry aux successions de leurs père et mère, 17 mai 1782
      notoriété; renonciation; Jorry (sieur); Jorry (demoiselle)
    - Inventaire après décès de la demoiselle Anne Catherine Bruneau, 23 mai 1782
      inventaire après décès; Bruneau, Anne-Catherine
    - Contrat de mariage entre François Brault et Margueritte Martin, 24 mai 1782
      contrat de mariage; Brault, François; Martin, Margueritte
    - Notoriété en rectification des noms du sieur Cruaut, 31 mai 1782
      notoriété; Cruaut (sieur)
    - Contrat de mariage entre Michel Louis Boully et Marie Françoise Lemaire, 9 juin 1782
      contrat de mariage; Boully, Michel-Louis; Lemaire, Marie-Françoise
    - Inventaire après décès de Anne Genisson, veuve de André Silvestre, 17 juin 1782
      inventaire après décès; Genisson, Anne; Silvestre, André
    - Renonciation par le tuteur du mineur Duval à la succession du sieur Jacques Duval, son oncle, 28 juin 1782
      notoriété; renonciation; Duval (mineur); Duval, Jacques
    - Notoriété constatant le nombre des héritiers de la femme Hebert, de François Simon Dupré et de la veuve Lefeuvre, 4 juillet 1782
      notoriété; Hebert (dame); Dupre, François-Simon; Lefeuvre (veuve)
    - Notoriété constatant le nombre d'héritiers de la dame Poupardin, 9 juillet 1782
      notoriété; Poupardin (dame)
    - Inventaire après décès de Louise Françoise Jacob, femme Lemoine Delaroche, 12 juillet 1782
      inventaire après décès; Jacob, Louise-Françoise; Lemoine Delaroche (sieur)
    - Notoriété constatant le nombre d'héritiers de Adrien Louis Bau, 16 juillet 1782
      notoriété; Bau, Adrien-Louis
    - Notoriété concernant le sieur Roche, 16 juillet 1782
      notoriété; Roche (sieur)
    - Contrat de mariage entre Eutrope Delarue et Elizabeth Françoise Larsonneur, 20 juillet 1782
      contrat de mariage; Delarue, Eutrope; Larsonneur, Elizabeth-Françoise
    - Contrat de mariage entre le sieur Leray et la demoiselle Avisse, 1er août 1782
      contrat de mariage; Leray (sieur); Avisse (demoiselle)
    - Dépôt des testament et codicille de Madame Marchant des Ligueris, 8 août 1782
      testament; dépôt de pièces; Marchant des Ligueris (madame)
    - Notoriété constatant le nombre d'héritiers des sieurs Pinet, 12 août 1782
      notoriété; Pinet (sieurs)
    - Inventaire après décès de Marie Geneviève Darnet, femme Cloud, 13 août 1782
      inventaire après décès; Darnet, Marie-Geneviève; Cloud (sieur)
    - Renonciation à la succession de la dame Simonneau, veuve en premières noces du sieur Chagot, 20 août 1782
      notoriété; renonciation; Simonneau (dame); Chagot (veuve)
    - Contrat de mariage entre le sieur Delelo et la demoiselle Bigoy, 29 août 1782
      contrat de mariage; Delelo (sieur); Bigoy (demoiselle)
    - Dépôt du mortuaire de Pierre Daugirard, 18 septembre 1782
      acte d'état civil; dépôt de pièces; Daugirard, Pierre
    - Dépôt du baptistaire de Jean Baptiste Delaroche, 20 septembre 1782
      acte d'état civil; dépôt de pièces; Delaroche, Jean-Baptiste
    - Notoriété constatant le nombre d'héritiers de Madelaine Delorge, veuve Larsonneur, 21 septembre 1782
      notoriété; Delorge, Madelaine; Larsonneur (veuve)
    - Contrat de mariage entre le sieur Nortier et la demoiselle Duq, 24 septembre 1782
      contrat de mariage; Nortier (sieur); Duq (demoiselle)
    - Inventaire après décès de Monsieur le marquis de Moudiou, 25 septembre 1782
      inventaire après décès; Moudiou (marquis de)
    - Notoriété constatant le nombre d'héritiers de Nicolas Fauvel, 29 septembre 1782
      notoriété; Fauvel, Nicolas
    - Contrat de mariage entre Jacques Claude Foureaux Mademoiselle Margueritte Fauvel, 1er octobre 1782
      contrat de mariage; Foureaux, Jacques-Claude; Fauvel, Margueritte
    - Notoriété en rectification des noms du sieur Langlois, 4 octobre 1782
      notoriété; Langlois (sieur)
    - Contrat de mariage entre Pierre Sulpice Chagot et Marie Margueritte Calamet, 9 octobre 1782
      contrat de mariage; Chagot, Pierre-Sulpice; Calamet, Marie-Margueritte
    - Contrat de mariage entre Fiacre François Nicaise Clément Le Marie et Elizabeth Amard, 15 octobre 1782
      contrat de mariage; Le Marie, Fiacre-François-Nicaise-Clément; Amard, Elizabeth
    - Testament de Monsieur Mabiez de la Tour de Rouville, 24 octobre 1782